最　高　行　政　法　院　裁　定
　　　　　　　　　　　　　　　　　　 96年度裁字第02196號
聲　請　人　甲○○
上列聲請人因與相對人經濟部智慧財產局間有關專利事務事件，
聲請人對中華民國96年2月14日本院96年度裁字第392號裁定，聲
請再審。關於行政訴訟法第273條第1項第1款、第2款事由部分，
本院裁定如下︰
　　主  文
再審之聲請駁回。
再審聲請訴訟費用由聲請人負擔。
　　理  由
一、按「有左列各款情形之一者，得以再審之訴對於確定終局判
    決聲明不服。但當事人已依上訴主張其事由或知其事由而不
    為主張者，不在此限：一、適用法規顯有錯誤者。二、判決
    理由與主文顯有矛盾者。．．．。」為行政訴訟法第273條
    第1項第1、2款所明定。上開規定，依同法第283條規定，對
    確定裁定聲請再審準用之。又所謂「適用法規顯有錯誤」，
    係指原裁判所適用之法規與該案應適用之現行法規相違背，
    或與解釋判例有所牴觸者而言，至於法律上見解之歧異，聲
    請人對之縱有爭執，要難謂為適用法規顯有錯誤，而據為再
    審之理由（本院62年判字第610號判例參照）；而所謂「判
    決理由與主文顯有矛盾者」係指判決依據當事人主張之事實
    ，認定其請求或對造抗辯為有理由或無理由，而於主文為相
    反之諭示，且其矛盾為顯然者而言。判決理由與事實之記載
    不甚適合或判決理由不備，均屬判決違背法令問題，並非理
    由與主文矛盾，自不得為再審之事由（本院60年裁字第87號
    判例參照）。
二、本件聲請再審意旨略謂：依行政訴訟法第84條第2項規定：
    期日，除有不得已之情形外，不得於星期日或其他休息日定
    之。從而，本件送達應扣除星期六及星期日，即民國（下同
    ）95年6月3日、4日、10日、11日、17日、18日，則聲請人
    本件抗告，依法未逾期。原裁定違背行政訴訟法第283條、
    第273條第1項第1款、第2款再審事由等語。
三、經查，本件聲請人前因有關專利事務事件提起行政訴訟，經
    臺北高等行政法院以95年5月25日94年度簡字第895號裁定（
    下稱原審裁定(一)）駁回後，對原審裁定(一)提起抗告，因抗告
    逾期，又經原審法院以95年7月20日94年度簡字第895號裁定
    （下稱原審裁定(二)）駁回其抗告。聲請人不服，復對原審裁
    定(二)提起抗告，經本院以96年度裁字第392號裁定（下稱原
    裁定）駁回其抗告後，遂對原裁定聲請再審。又期日與期間
    不同，行政訴訟法第84條係規定審判長期日之指定及其限制
    ，於本件送達期間無適用。而於一定期間內應為意思表示者
    ，於期間末日為星期例假日時，始得以次日代之，民法第12
    2條規定參照。本件原審裁定(二)抗告期間至95年6月14日屆止
    ，該日為星期三，非例假日，自無扣除例假日之必要，本院
    原裁定據此駁回聲請人之抗告，於法並無違誤，即無適用法
    律錯誤情形。又原裁定認定聲請人抗告為無理由，主文諭知
    駁回，亦無裁定理由與主文矛盾情節。綜上所述，本件聲請
    意旨，無非聲請人主觀法律見解，核無足採，本件再審聲請
    為無理由，應予駁回。
據上論結，本件再審之聲請為無理由，爰依行政訴訟法第283條
、第278條第2項、民事訴訟法第95條、第78條，裁定如主文。
中　　華　　民　　國　　96　　年　　9　　 月　　26　　日
                  第六庭審判長法  官　張　登　科
                              法  官  葉　百　修
                              法  官　藍　獻　林
                              法  官　林　清　祥
                              法  官　鄭  小  康
以  上  正  本  證  明  與  原  本  無  異
中　　華　　民　　國　　96　　年　　9　　 月　　27　　日
　　　　　　　　　　　　　　　書記官　葛　雅　慎
